【裁判字號】    95,交訴,96
【裁判日期】    951229
【裁判案由】    過失致死等
【裁判全文】
臺灣新竹地方法院刑事判決              95年度交訴字第96號
公  訴  人  臺灣新竹地方法院檢察署檢察官
被      告  甲○○
                    巷48號
上列被告因過失致死等案件，檢察官提起公訴（九十五年度偵字
第五七九二號）後，被告於準備程序中就被訴事實為有罪之陳述
，檢察官復於準備程序當庭言詞聲請改依協商程序而為判決，本
院裁定進行認罪協商程序，判決如下：
    主  文
甲○○服用酒類，不能安全駕駛動力交通工具而駕駛，處罰金新
臺幣陸萬元，如易服勞役，以新臺幣壹仟元折算壹日；又因過失
致人於死，處有期徒刑伍月，如易科罰金，以新臺幣壹仟元折算
壹日。
    犯罪事實及理由
一、犯罪事實：甲○○明知飲酒後，其控制力及注意力均已降低
    致達無法安全駕駛動力交通工具之程度，如仍駕車行駛於道
    路上，隨時將有致他人於死、傷之危險，竟於民國九十五年
    九月二十九日晚間八時許，在新竹市○○路○段不詳店名之
    魚店內，飲用易開罐啤酒二罐後，已達於不能安全駕駛車輛
    之程度，猶於同日晚間十時許，在駕駛執照遭吊扣之情形下
    猶駕駛車號三Ｆ－六一一三號自用小貨車欲前往新竹市華陽
    戲院吃東西，沿新竹市○○路由西往東方向行駛，嗣於同日
    晚間十時三十五分許，行經新竹市○○路三七○巷巷口時，
    本應注意行車速度應依速限之規定；且汽車行駛時，駕駛人
    應注意車前狀況，並隨時採取必要之安全措施，而依當時天
    氣晴朗、夜間路燈照明充足、柏油路面乾燥、無缺陷、亦無
    障礙物且視距良好之情形，又無不能注意之情事，竟疏於注
    意及此，因酒醉且適因路人陳蔡堂由南往北穿越中正路，甲
    ○○所駕駛之上開自小貨車遂撞擊陳蔡堂，陳蔡堂因而倒地
    ，受有頭部鈍力損傷，經送往新竹國軍醫院後轉院至林口長
    庚醫院急救，仍於九十五年九月三十日上午五時許不治死亡
    。甲○○肇事後，於有偵查犯罪權限之人查知肇事者之身分
    前，即主動向到場處理之警員表明其酒後駕車肇事者，自首
    而接受裁判。嗣經警於九十五年九月二十九日晚間十時五十
    五分許，對甲○○測得呼氣酒精濃度值達每公升○點四二毫
    克。
二、案經陳蔡堂之父乙○○、之妻丙○○告訴及新竹市警察局第
    一分局報告臺灣新竹地方法院檢察署檢察官偵查後，由本院
    合議庭裁定由受命法官獨任改依協商程序而為判決。
三、證據及理由：
（一）被告甲○○於警詢、本院訊問時坦承不諱，其稱：他於九
      十五年九月二十九日晚間八時許，在新竹市○○路○段某
      不名魚店內飲用二罐易開罐啤酒後，仍駕駛車號三Ｆ－六
      一一三號自用小貨車欲前往新竹市華陽戲院吃東西，沿新
      竹市○○路由西往東方向行駛，事故發生時，他完全不知
      道有人站在該處，但他聽到碰撞聲後，下車查看，發現被
      害人陳蔡堂就倒在路邊，他趕緊請路人報警，他則停留在
      現場等待員警到場後，即向員警坦承肇事等語（見九十五
      年度偵字第五七九二號偵查卷第七、八頁，本院卷第頁）
      。
（二）被害人丙○○即被害人陳蔡堂之妻於警詢、偵查中指稱：
      當天晚上，她與被害人陳蔡堂要去租錄影帶，她們行新竹
      市○○路南側要到對面去，當走到雙黃線時，有停一下，
      她站在左側，往左看，看到西邊方向有一部車從新竹市○
      ○路往東方向開，她想因為站在雙黃線上，應該不會撞到
      ，但被告甲○○從她的後面經過，聽到碰的一聲，她往右
      邊一看，發現她先生倒地，口部都是血，她就請路人報警
      ，並在錄影帶店向家人求救，之後，她看到被告甲○○的
      車子停在附近等語（見上開偵字卷第九、十頁；九十五年
      度相字第六二五號偵查卷第二五頁）
（三）目擊證人黃正煬於偵查中證稱：當晚十時許，他在新竹市
      ○○路巡邏並在中正路三百多號前，正在行走，被告甲○
      ○駕駛車輛由西往東行駛，他聽到「咻」的一聲，才偏頭
      去看，發現路中有一個人被撞倒，是倒在由東往西中正路
      的內線，這時被告甲○○則將車輛停放在路邊等語（見上
      開相字卷第四一頁）。
（四）目擊證人黃劉錦於偵查中證稱：當晚他與證人劉正煬二人
      在巡邏，撞擊前的情形，他沒有看到，但被告甲○○撞到
      被害人之後，即將車停在旁等語（見上開偵查卷第四二頁
      ）。
（五）酒精測定紀錄單一紙（見九十五年度偵字第五七九二號偵
      查卷第十三頁）：被告甲○○經警當場測試酒精濃度，其
      呼氣測試值為每公升○點四二毫克。
（六）新竹市警察局九十五年九月二十九日竹市警交字第E00000
      000號舉發違反道路交通管理事件通知單（見上開偵字卷
      第十九頁）一紙可資佐憑：被告甲○○確有酒後駕車之犯
      行，另按道路交通安全規則第一百十四條第二款規定，倘
      汽車駕駛人飲酒後其吐氣所含酒精成份超過每公升○點二
      五毫克以上者，即不得駕駛車輛。
（七）員警製作之刑法第一百八十五條之三案件測試觀察紀錄表
      （見上開偵字卷第十四、十五頁）一紙附卷足資佐憑：就
      本件之客觀情狀判斷，足見被告甲○○於查獲、測試或詢
      問過程，因駕駛過程有車禍肇事情事，益徵被告甲○○當
      時確已達不能安全駕駛之程度。
（八）新竹市○○○道路交通事故現場圖、道路交通事故調查報
      告表（一）、（二）、事發及現場勘查照片八張在卷可資
      佐證（見上開偵字卷第十六至十八、二五至二八頁）。
（九）臺灣省竹苗區車輛行車事故鑑定委員會九十五年十一月二
      十七日竹苗鑑九五○七○六字第○九五五三○四二七三號
      函中所附鑑定意見書一份（見上開偵字卷第三一至三四頁
      ），鑑定意見為：甲○○酒精濃度過量且無照駕駛自小貨
      車行經無號誌路口遇有行人穿越時未讓行人先行通過為肇
      事主因；陳蔡堂在車道上站立妨礙交通為肇事次因。
（十）臺灣新竹地方法院檢察署檢察官督同檢驗員劉瑞爐相驗明
      確，有相驗屍體證明書、法醫室驗斷書、勘驗筆錄各一份
      在卷足憑（見上開相字卷第四○至四一、四二、四三至五
      ○頁），另有長庚紀念醫院林口分院診斷證明書一紙（見
      上開偵字卷第二四頁）：被害人陳蔡堂確因本件車禍受有
      顱骨骨折合併硬腦膜下出血之傷害，經送醫急救後，於九
      十五年九月三十日五時不治死亡等情，是認被害人陳蔡堂
      之死亡係因被告甲○○酒醉駕車及未禮讓行人先行等過失
      所致，應堪認定。
（十一）按汽車駕駛人飲用酒類或其他類似物後其吐氣所含酒精
        濃度超過每公升○點二五毫克或血液中酒精濃度超過百
        分之○點○五以上者，不得駕車；汽車行駛時，駕駛人
        應注意車前狀況，並隨時採取必要之安全措施。道路交
        通安全規則第一百十四條第二款、第九十四條第三項分
        別定有明文。依卷附道路交通事故現場圖、道路交通事
        故調查報告表（一）、（二）、照片、酒精測定值數據
        單等證據所示，被害人陳蔡堂因被告甲○○酒醉駕駛自
        小貨車通過上開道路未注意讓行人先行，遭撞擊後因致
        而受前揭傷勢不治死亡，足見被告甲○○確有違規酒醉
        駕車及未禮讓行人先行等情事。再依道路交通事故調查
        報告表（一）、（二）所載，當時天候晴、夜間有照明
        、柏油路面乾燥、路面無缺陷亦無障礙物，視距良好，
        且依被告甲○○之智識、能力又無不能注意之情況，竟
        疏未注意，以致造成被害人陳蔡堂死亡，被告甲○○就
        本件事故之發生顯有過失。又本件被害人甲○○之死亡
        既因被告之過失所致，二者間具相當因果關係無疑。
        本件事證已明，被告甲○○上開犯行均堪認定。
四、論罪科刑：核被告甲○○所為，係犯刑法第一百八十五條之
    三之公共危險罪、第二百七十六條第一項之過失致人於死罪
    。又被告甲○○之駕駛執照遭吊扣，竟仍無照且係酒醉駕駛
    汽車，依法應負刑事責任，是就其所犯過失致死罪部分，應
    依道路交通管理處罰條例第八十六條第一項規定加重其刑至
    二分之一。被告甲○○於肇事後，即留在現場，於有偵查權
    限之公務員查知肇事者之身分前，即主動向到場處理之警員
    表明其酒後駕車肇事者，自首而接受裁判，應依修正前刑法
    第六十二條前段自首之規定減輕其刑，並依法先加後減之。
五、本件經檢察官與被告甲○○於審判外達成協商之合意且被告
    已認罪，其合意內容為：
（一）被告甲○○就酒醉駕駛部分願受科刑範圍為罰金新臺幣六
      萬元之宣告；過失致死部分，願受科刑範圍，則為有期徒
      刑五月之宣告。
（二）經查，上開協商合意並無刑事訴訟法第四百五十五條之四
      第一項所列情形之一，檢察官聲請改依協商程序而為判決
      ，本院爰不經言詞辯論，於協商合意範圍內為協商判決，
      合予敘明。
六、應適用之法條：刑事訴訟法第四百五十五條之四第二項、第
    四百五十五條之八、第四百五十五條之十一第二項、第四百
    五十四條，道路交通管理處罰條例第八十六條第一項，刑法
    第十一條前段、第二百七十六條第一項、第六十二條、第四
    十一條第一項前段，刑法施行法第一條之一第一項，判決如
    主文所示之刑。
七、協商判決除有刑事訴訟法第四百五十五條之四第一項第一款
    於本訊問程序終結前，被告撤銷協商合意或檢察官撤回協商
    聲請者；第二款被告協商之意思非出於自由意志者；第四款
    被告所犯之罪非第四百五十五條之二第一項所定得以協商判
    決者；第六款被告有其他較重之裁判上一罪之犯罪事實者；
    第七款法院認應諭知免刑或免訴、不受理者情形之一，及違
    反同條第二項「法院應於協商合意範圍內為判決；法院為協
    商判決所科之刑，以宣告緩刑或二年以下有期徒刑、拘役或
    罰金為限」之規定者外，檢察官與被告均不得上訴。
八、如有前項得上訴之情形，得自收受宣示判決筆錄送達之日起
    十日內，向本院提出上訴書狀，上訴於第二審法院（切勿逕
    送第二審法院）。
本案經檢察官林奕到庭執行職務
中    華    民    國    九十五   年  十二  月  二十九 日
                  臺灣新竹地方法院刑事第四庭
                              法  官  劉兆菊
以上正本證明與原本無異
中    華    民    國    九十五   年  十二   月  二十九 日
                              書記官  龔紀亞
附錄本案論罪科刑法條全文
中華民國刑法第一百八十五條之三：
服用毒品、麻醉藥品、酒類或其他相類似之物，不能安全駕駛動
力交通工具而駕駛者，處一年以下有期徒刑、拘役或三萬元以下
罰金。
中華民國刑法第二百七十六條第一項
因過失致人於死者，處二年以下有期徒刑、拘役或二千元以下罰
金。


司法院資訊處製作；財團法人民間司法改革基金會備份。
